【裁判字號】    98,審易,228
【裁判日期】    980804
【裁判案由】    竊盜
【裁判全文】
臺灣新竹地方法院宣示判決筆錄         98年度審易字第228號
公  訴  人  臺灣新竹地方法院檢察署檢察官
被      告  丙○○
指定辯護人  本院公設辯護人  甲○○
上列被告因竊盜一案，經檢察官提起公訴（97年度偵字第5089號
）後，聲請本院改依協商程序而為判決，於中華民國98年8 月4
日下午4 時在本院刑事第十一法庭宣示判決，出席職員如下：
法官起立朗讀判決主文、犯罪事實要旨、處罰條文，及告以上訴
限制、期間並提出上訴狀之法院，且諭知記載其內容：
一、主  文：
    丙○○共同犯竊盜罪，累犯，處有期徒刑月，如易科罰金
    ，以新臺幣壹仟元折算壹日。又共同犯竊盜罪，累犯，處有
    期徒刑月，如易科罰金，以新臺幣壹仟元折算壹日。又共
    同犯竊盜未遂罪，累犯，處有期徒刑貳月，如易科罰金，以
    新臺幣壹仟元折算壹日。應執行有期徒刑柒月，如易科罰金
    ，以新臺幣壹仟元折算壹日。
二、犯罪事實要旨：
（一）丙○○前曾於民國94年6 月間，因竊盜案件，經本院於
      94年7 月26日，以94年度竹東簡字第97號判決，判處有期
      徒刑6 月，嗣於94年8 月22日確定；又於94年7 月間，
      因違反毒品危害防制條例案件，經本院於95年4 月10日，
      以94年度訴字第966 號判決，分別判處有期徒刑9 月、4
      月，並經定應執行刑為有期徒刑1 年，嗣提起上訴，經臺
      灣高等法院於95年6 月15日，以95年度上訴字第1547號判
      決駁回上訴確定，上開、案件並經定應執行刑為有期
      徒刑1 年5 月確定。又於95年8 月間，因竊盜案件，經
      本院於95年10月31日，以95年度易字第496 號判決，判處
      有期徒刑7 月，嗣於95年11月24日確定；又於95年10月
      間，因違反毒品危害防制條例案件，經本院於95年12月15
      日，以95年度訴字第841 號判決，判處有期徒刑10月，嗣
      於95年12月15日確定，上開、案件復因減刑條例分別
      減為有期徒刑3 月又15日、5 月，並經定應執行刑為有期
      徒刑8 月確定。上開案件接續執行，於95年8 月16日入監
      執行，並於97年4 月11日縮刑期滿執行完畢。
（二）丙○○、乙○○（所涉竊盜等罪部分，業經本院於98年7
      月3 日以98年度審易字第228 號宣示判決筆錄，分別判處
      拘役50日、50日及30日，並經定應執行刑為拘役110 日）
      共同出於為自己不法所有目的的犯罪意思聯絡及行為分擔
      ，分別為下列行為：(1)於97年5 月25日上午11時許，在新
      竹市○○街27巷4 號1 樓後方空地，徒手竊取丁○○所有
      置於該處已不堪使用之一對一分離式冷氣機1 組（含室內
      機及主機）及一對二分離式冷氣室內機2 台，得手後旋即
      逃逸，並由丙○○騎乘乙○○所有車牌號碼F3U-230 號機
      車搭載乙○○，共同載往楊鴻旻所經營位於新竹市○○路
      ○ 段253 巷金佳億企業社販售，而由不知情之會計林家菁
      （由檢察官另為不起訴處分）收購，得款新臺幣（下同）
      700 元，並花用完畢。(2)又於97年5 月27日中午12時許，
      在上開地點，徒手竊取丁○○所有之已不堪使用之窗型冷
      氣機1 台，得手後亦由丙○○騎乘上開機車搭載乙○○，
      共同載往他處販售，途經新竹市○○路與水田街口，巧遇
      不知情且從事資源回收業之范順達（由檢察官另為不起訴
      處分），經范順達與丙○○洽談後，由范順達以1,200 元
      之價格收購，得款後花用完畢。(3)又於97年5 月29日下午
      1 時許，在上開地點，丙○○、乙○○2 人著手竊取丁○○所有之已不堪使用之一對二分離式冷氣機主機1 台之際
      ，為丁○○發現並制止而未得逞。嗣為警循線查獲，始知
      上情。
三、處罰條文：
    刑法第28條、第320 條第1 項、第3 項、第25條第2 項、第
    47條第1 項、第51條第5 款、第41條第1 項前段。
四、附記事項：
    得易科罰金之說明：按「中華民國94年2 月2 日修正公佈之
    現行刑法第41條第2 項，關於數罪併罰，數宣告刑均得易科
    罰金，而定應執行刑之刑逾6 個月者，排除適用同條第1項
    得易科罰金之規定部分，與憲法第23條規定有違，並與本院
    釋字第366 號解釋意旨不符，應自本解釋公佈之日起失其效
    力。」，司法院於98年6 月19日公佈釋字第66 2號解釋在案
    。故對於數罪併罰，數宣告刑均得易科罰金，而定應執行之
    刑超過6 個月之案件，依司法院釋字第36 6號、第662 號解
    釋意旨，仍得易科罰金，附此敘明。
五、協商判決除有刑事訴訟法第455 條之4 第1 項第1 款之於本
    訊問程序終結前，被告撤銷協商合意或檢察官撤回協商聲請
    者；第2 款之被告協商之意思非出於自由意志者；第4 款之
    被告所犯之罪非第455 條之2 第1 項所定得以協商判決者；
    第6 款之被告有其他較重之裁判上一罪之犯罪事實者；第7
    款之法院認應諭知免刑或免訴、不受理者等情形之一，及違
    反同條第2 項之法院應於協商合意範圍內為判決；法院為協
    商判決所科之刑，以宣告緩刑或2 年以下有期徒刑、拘役或
    罰金為限之規定外，檢察官與被告均不得上訴。
六、如有前項得上訴之情形，得自收受宣示判決筆錄送達之日起
    10 日 內，向本院提出上訴書狀，上訴於第二審法院。
中    華    民    國    98    年    8     月    4     日
                  刑事第九庭書  記  官  蕭汝芳
                            審判長法官  馮俊郎
以上筆錄正本證明與原本無異。
中    華    民    國    98    年    8     月    4     日
                            書  記  官  蕭汝芳
附錄本案處罰實體法條全文：
刑法第320 條第1 項、第3 項：
意圖為自己或第三人不法之所有，而竊取他人之動產者，為竊盜
罪，處5 年以下有期徒刑、拘役或500 元以下罰金。（罰金之貨
幣單位改為新臺幣，並提高為30倍）
前2 項之未遂犯罰之。


司法院資訊處製作；財團法人民間司法改革基金會備份。
